臺灣雲林地方法院刑事判決　　　　　　　　　　　　　九十三年度易字第一七三號
　　公　訴　人　臺灣雲林地方法院檢察署檢察官
　　被　　　告　丙○○
右列被告因竊盜案件，經檢察官提起公訴（九十三年度偵字第一九七一號），及移
併辦（九十三年度偵字第二○六一號），於本院準備程序進行中，檢察官擴張犯罪事
實，被告就被訴事實為有罪之陳述，經本院合議庭裁定改依簡式審判程序審理，判決
如左：
    主  文
丙○○連續攜帶兇器竊盜，累犯，處有期徒刑拾月。
扣案之Ｔ型六角扳手貳支均沒收。
    事  實
一、丙○○曾於民國八十七年間，因竊盜案件，經法院判處有期徒刑一年四月確定，
    於八十八年十二月十六日執行完畢；又於九十年間，因施用第一級毒品及第二級
    毒品案件，經法院判處應執行刑為有期徒刑一年確定，甫於九十二年十月二十五
    日執行完畢。詎丙○○仍不知悔改，復意圖為自己不法之所有，並基於概括之犯
    意，(一)先於九十三年五月一日下午七時許，在雲林縣麥寮鄉○○村○○路四七○
    之二九號之對面空地，見乙○○所使用之車牌號碼Ｂ九－○五四○號自小貨車，
    停放在該處且車門並未上鎖，乃持其所有而客觀上對人之生命、身體足以產生危
    險之Ｔ型六角扳手一支，於破壞該車開關後（毀損部分未據告訴），隨即竊得該
    車而駕駛逃逸，適為乙○○看見該自小貨車遭竊取，亦即駕駛另部車輛從後尾隨
    ，並報警處理，始於同日下午七時四十分許，為警在雲林縣麥寮鄉○○村○○○
    ○○道路攔截查獲，並扣得該Ｔ型六角扳手一支；(二)又於九十三年五月八日晚間
    十時許，在雲林縣麥寮鄉三盛村三盛八五之十一號前之宏進交通公司停車場，見
    丁○○所有之車牌號碼七Ｌ－五七七○號自小客車停放在該處，乃持其所有而客
    觀上對人之生命、身體足以產生危險之Ｔ型六角扳手一支，破壞該自小客車右前
    車門鎖後（毀損部分未據告訴）侵入該車，竊取車內之ＮＯＫＩＡ牌手機外殼一
    組得手後，進而接續以前開Ｔ型六角扳手插入該車之鑰匙孔，欲發動車子而竊取
    該自小客車，因該六角扳手斷裂致未得逞，但丙○○仍停留在該車內休息並未離
    去，嗣於同日晚間十時三十分許，為車主丁○○發現報警而查獲上情。
二、案經雲林縣警察局臺西分局報請臺灣雲林地方法院檢察署檢察官偵查起訴，及該
    分局報請該署檢察官偵查後移送併案審理。
    理  由
一、程序事項：
    本件被告丙○○經檢察官提起公訴，其所犯為死刑、無期徒刑、最輕本刑為三年
    以上有期徒刑之罪或高等法院管轄第一審案件以外之案件，而於本院準備程序進
    行中，被告就被訴事實為有罪之陳述，經法官告知簡式審判程序之旨，並聽取公
    訴人、被告之意見後，經本院合議庭裁定由受命法官獨任進行簡式審判程序，合
    先敘明。
二、認定犯罪事實所憑之證據及理由：
  (一)前述事實，已經被告於警訊、檢察官偵查及本院審理時坦白承認。
  (二)被害人乙○○、丁○○於警訊中已分別指訴其所使用之車號Ｂ九－○五○四號自
    小貨車及車號七Ｌ－五七七○號自小客車遭被告侵入竊取之情形，有其二位被害
    人之警訊筆錄在卷可參。
  (三)贓物認領保管收據二紙。
  (四)失竊之車輛及機殼與被告所使用之工具六角扳手等照片共十一張。
  (五)Ｔ型六角扳手二支扣案可佐。
  (六)被告自白與上述極積事證相符，可予採信。
三、論罪科刑之理由：
  (一)本件扣案之扳手二支，均為Ｔ字型扳手，握把部分為塑膠材質，其中一支金屬部
    分長約九公分，前端為扁平銳利狀，另一支金屬部分長約六公分，前半段有斷裂
    痕跡，二支扳手均質地堅硬，業經本院當庭勘驗並記明筆錄，均屬客觀上對人之
    生命、身體具有危險性之物，足以充當為兇器無訛。
  (二)按攜帶兇器竊盜，祇須行竊時攜帶具有危險性之兇器為已足，並不以攜帶之初有
    行兇之意圖為必要，最高法院著有六十二年臺上字第二四八九號判例可資參照。
  (三)被告所為右述事實一之(一)及(二)，均係犯刑法第三百二十一條第一項第三款之攜帶
    兇器竊盜罪。
  (四)被告於右述事實一之(二)，先竊取車內之手機外殼，進而再著手竊取該自小客車，
    係基於同一竊盜犯意下之接續行為，僅侵害一個法益，為接續犯。
  (五)被告所為上開二次竊盜犯行，時間緊接，方法相同，觸犯構成要件相同之罪名，
    顯係基於概括犯意，反覆為之，應依連續犯之規定論以一罪，並從情節較重之右
    述事實一之(一)攜帶兇器竊盜罪論，並加重其刑。
  (六)被告前於九十年間，因施用第一級毒品及第二級毒品案件，經法院判處應執行刑
    為有期徒刑一年確定，甫於九十二年十月二十五日執行完畢之犯罪紀錄，有被告
    之臺灣高等法院被告全國前案紀錄表、刑案資料查註紀錄表在卷可證，其於五年
    以內再犯本件有期徒刑以上之罪，為累犯，應依法遞加重其刑。
  (七)被告所為右述事實一之(二)部分犯行，已據公訴檢察官於本院審理時擴張為被告犯
    罪事實，且與原起訴之部分，具有連續犯之裁判上一罪關係，已如前述，公訴檢
    察官之擴張犯罪事實自屬合法，本院應併予審理，附予敘明。
  (八)審酌被告有竊盜、侵占及多次施用毒品等前科，有上述被告全國前案紀錄表可參
    ，素行不良，身強體壯，不思以正當方法獲取錢財，卻竊取他人財物，破壞社會
    秩序，而其持Ｔ型六角扳手行竊，手段有較高之危險，所竊取之車輛，價值亦不
    低，惟念車輛已由被害人領回，被告於犯後亦能坦承犯行，態度尚良好等一切情
    狀，量處如主文所示之刑。
  (九)扣案之Ｔ型六角扳手二支，為被告犯本件竊盜罪所用，且為被告所有，已據被告
    供明在卷，爰依刑法第三十八條第一項第二款規定宣告沒收。
四、適用之法條：
  (一)刑事訴訟法第二百七十三條之一第一項、第二百九十九條第一項前段。
  (二)刑法第五十六條、第三百二十一條第一項第三款、第四十七條、第三十八條第一
    項第二款。
本案經檢察官甲○○到庭執行職務。
中      華      民      國      九十三      年    八    月    二十五    日
                                        臺灣雲林地方法院刑事第三庭
                                            法  官  廖  國  勝
右正本證明與原本無異。
如不服本判決，應於判決送達後十日內，向本院提出上訴狀。（須附繕本）
                                            書記官  林  汎  柏
中      華      民      國      九十三      年    八    月    二十五    日
【附錄本案論罪科刑法條全文】：
刑法第三百二十一條：
犯竊盜罪而有左列情形之一者，處六月以上五年以下有期徒刑：
一  於夜間侵入住宅或有人居住之建築物、船艦，或隱匿其內而犯之者。
二  毀越門扇、牆垣或其他安全設備而犯之者。
三  攜帶兇器而犯之者。
四  結夥三人以上而犯之者。
五  乘火災、水災或其他災害之際而犯之者。
六  在車站或埠頭而犯之者。
前項之未遂罰之。
